# 关于审计调整大额存单利息的计提

提问人：夜聆雪 时间：2020-04-03 08:05:33
陈老师，我们是一家A+H股上市公司，对 2019 年的财务报表，审计出了如下调整分录
借：银行存款 200 万
贷：财务费用-利息收入 200 万
审计给出的解释是，因为大额存单还未到期，所以计提的利息，不属于合同约定应该收取的利息，不可以使用应收利息科目，而应当按照新的金融工具准则，计入相关资产成本。即计入银行存款科目。这个有点突破我对银行存款科目核算的理解。

回答人：chenyiwei
对定期存款尚未到结息日的应计利息，计入“银行存款”可能是难以理解的；计入“应收利息”又不符合准则规定。一般建议列报在“其他流动资产——应计利息”中。